【裁判字號】    97,交簡上,174
【裁判日期】    970807
【裁判案由】    過失傷害
【裁判全文】
臺灣桃園地方法院刑事判決           97年度交簡上字第174號
上  訴  人  臺灣桃園地方法院檢察署檢察官
被      告  乙○○
上列上訴人因被告犯過失傷害案件，不服本院刑事庭中華民國97
年4 月23日97年度壢交簡字第987 號第一審刑事簡易判決（聲請
簡易判決處刑案號：96年度偵字第21567 號），提起上訴，本院
管轄之第二審合議庭判決如下：
    主  文
上訴駁回。
    事實及理由
一、本案經審理結果，認原審以被告乙○○犯刑法第284 第1 項
    前段之過失傷害罪，判處有期徒刑4 月，及諭知易科罰金之
    折算標準，並依中華民國九十六年罪犯減刑條例之規定，予
    以減刑二分之一後，宣告減為有期徒刑2 月，及諭知易科罰
    金之折算標準，經核其認事用法部分並無不當，應予維持，
    並引用原審刑事簡易判決書之事實、證據及理由（如附件）
    。
二、檢察官因告訴人請求而提起本件上訴意旨略以：告訴人甲○
    ○因被告之過失傷害行為受到之傷害極大，且被告於肇事後
    經酒測之吐氣所含酒精濃度仍高達每公升1. 09 毫克，比酒
    精濃度超過每公升0.25毫克以上者，不得駕駛之規定高出四
    倍之多，原判決僅判處被告有期徒刑4 月，減為有期徒刑2
    月，似有過輕云云。
三、按法官於有罪判決中，究應如何量處罪刑，均為實體法賦予
    審理法官刑罰之裁量權事項，法官行使此項裁量權，自得依
    據個案情節，參諸刑法第57條所定各款犯罪情狀之規定，於
    該法定刑度範圍內，基於合義務性之裁量，量處被告罪刑。
    質言之，法官為此量刑之裁量權時，除不得逾越法定刑或法
    定要件外，尚應符合法規範之體系及目的，遵守一般有效之
    經驗及論理法則等法原則，亦即應兼顧裁量之外部及內部性
    ，如非顯然有裁量逾越或裁量濫用之違法情事，自不得任意
    指摘為違法，此亦為最高法院歷年多起判例所宣示之原則（
    最高法院80年台非字第473 號判例、75年台上字第7033號判
    例、72年台上字第6696號判例、72年台上字第3647號判例意
    旨可資參照）。關於量刑之裁量權，乃憲法所保障法官獨立
    審判之核心，法院行使此項裁量權，亦非得以任意或自由為
    之，仍應受一般法律原理原則之拘束，即仍須符合法律授權
    之目的、法律秩序之理念、國民法律感情及一般合法有效之
    慣例等規範，尤其應遵守比例原則及平等原則之意旨，否則
    即可能構成裁量濫用之違法（最高法院86年度台上字第7655
    號判決意旨亦可參照）。亦即如非有裁量逾越或裁量濫用之
    明顯違法情事，自不得擅加指摘其違法或不當，即使上級法
    院對下級法院裁量權之審查，亦應同此標準，此不僅在保障
    法官不受任何制度外之不當干涉，更保障法官不受制度內的
    異質干涉，此方符憲法第80條所宣示獨立審判之真義。本院
    審理結果認為：原審判決於量刑時，已審酌被告之前科、素
    行、就本件車禍之過失程度、犯後態度及告訴人因車禍而受
    傷之情形，和本件車禍發生後雙方尚未達成民事和解等一切
    情狀，於法定刑6月以下有期徒刑、拘役或銀元500元之範圍
    內，量處被告有期徒刑4月，減為有期徒刑2月，如易科罰金
    ，以新臺幣1,000元折算1日。核符前述憲法比例原則及平等
    原則之要求，原審刑罰裁量權之行使實無違法不當之處，量
    刑尚屬妥適。故可認本件之上訴人之上訴意旨並無理由。綜
    上所述，本件上訴意旨既無理由，原判決又無違法或不當之
    處，依法應予駁回。
據上論斷，應依刑事訴訟法第455 條之1 第1 項、第3 項、第36
4 條、第368 條、第373 條，判決如主文。
本案經檢察官翁偉玲到庭執行職務。
中    華    民    國    97    年    8     月    7     日
                  刑事第七庭審判長法  官  蕭  世  昌
                                  法  官  林  惠  霞
                                  法  官  劉  為  丕
以上正本證明與原本無異。
不得上訴。
                                  書記官  陳育萱
中    華    民    國    97    年    8     月    7     日


司法院資訊處製作；財團法人民間司法改革基金會備份。
